臺灣橋頭地方法院民事判決
111年度橋小字第590號
原      告  晨旭企業管理顧問股份有限公司

法定代理人  偕漢佳  
訴訟代理人  邱偉智  
            鍾宇軒  
            陳姉俞  
被      告  徐羽果（原名徐于羚）

訴訟代理人  朱瑝榮  
上列當事人間請求清償債務事件，本院於民國111年8月9日言詞
辯論終結，判決如下：
    主      文
被告應給付原告新臺幣肆萬零壹佰肆拾貳元，及自民國一百一十
年二月十九日起至清償日止，按週年利率百分之五計算之利息。
原告其餘之訴駁回。
訴訟費用新臺幣壹仟元由被告十分之七，餘由原告負擔。
本判決關於原告勝訴部分得假執行。但被告如以新臺幣肆萬零壹
佰肆拾貳元為原告預供擔保，免為假執行。
    事實及理由
一、原告主張：被告前向原債權人遠傳電信股份有限公司（下稱
    遠傳電信公司）申請租用門號0000000000號（下稱系爭門號
    ）之行動電話服務，依約應按期繳納相關資費，然被告並未
    如其繳納，尚積欠電信費新臺幣（下同）7,642元、專案補
    貼款40,142元及小額代收費8,665元，合計56,449元。遠傳
    電信公司業於109年12月10日將前開債權讓與原告，並經原
    告通知被告，故原告爰依電信服務契約及債權讓與之法律關
    係，請求被告給付等語，並聲明：被告應給付原告56,449元
    ，及自109年12月10日起至清償日止，按週年利率5%計算之
    利息。
二、被告則以：對電信費及小額收費主張時效抗辯，對專案補貼
    款40,142元沒有意見，希望分期償還等語。
三、得心證之理由：
（一）專案補貼款40,142元部分：
　　1.按當事人於言詞辯論時為訴訟標的之捨棄或認諾者，應本
      於其捨棄或認諾為該當事人敗訴之判決，民事訴訟法第38
      4條定有明文。又按當事人於言詞辯論時為訴訟標的之認
      諾，法院即應不調查該當事人所主張為訴訟標的之法律關
      係是否果屬存在，而以認諾為該當事人敗訴之判決基礎。
      查原告主張之前揭事實，業據提出系爭門號續約同意書、
      電信費繳款通知、小額代收服務繳款通知、債權讓與證明
      書、債權讓與通知書暨收件回執、債權計算表等件為證（
      本院司促卷第11至29、33至35頁、本院橋小卷第61至64頁
      ），且為被告所不爭執（本院卷第104頁），自堪信為真
      實。復被告於言詞辯論期日時陳明對原告請求專案補貼款
      沒有意見而為認諾（本院卷第104頁），則依前揭說明，
      此部分自應本於被告認諾而為其敗訴之判決。被告雖提出
      分期償還之要求，惟原告未予同意，且此係債務之履行方
      式問題，不影響其所負之清償責任，尚難據此為對被告有
      利之判斷。
　　2.按債權之讓與，非經讓與人或受讓人通知債務人，對於債
      務人不生效力，民法第297條第1項定有明文。又債權之讓
      與，雖須經讓與人或受讓人通知債務人始生效力，但不以
      債務人之承諾為必要，而讓與之通知，為通知債權讓與事
      實之行為，得以言詞或文書為之，是讓與人與受讓人間成
      立債權讓與契約時，債權即移轉於受讓人，除法律另有規
      定外，如經讓與人或受讓人通知債務人，即生債權移轉之
      效力。次按遲延之債務，以支付金錢為標的者，債權人得
      請求依法定利率計算之遲延利息；應付利息之債務，其利
      率未經約定，亦無法律可據者，週年利率為百分之五；給
      付無確定期限者，債務人於債權人得請求時，經其催告而
      未為給付，自受催告時起，負遲延責任。其經債權人起訴
      而送達訴狀，或依督促程序送達支付命令，或為其他相類
      之行為者，與催告有同一之效力，民法第233條第1項前段
      、第203條、第229條第2項分別定有明文。查本件原告固
      主張利息之起算日為109年12月10日云云，然原告既未舉
      證證明該日確為遠傳電信公司與被告約定之清償期限，且
      據原告提出之債權讓與證明書記載，遠傳電信公司僅將被
      告欠費56,449元讓與給原告，並未讓與已到期利息部分，
      又依原告提出之債權讓與通知書暨收件回執，被告顯然係
      於110年2月18日收受債權讓與通知書後始受原告之催告給
      付通知，依據上開規定，原告請求自109年12月10日起即
      計算遲延利息，難認有據，本件應以被告收受債權讓與通
      知書送達之翌日即110年2月19日起算延遲利息，方屬適法
      。　
（二）電信費用7,642元、小額代收服務費8,665元部分：
　  1.按消滅時效，自請求權可行使時起算；時效完成後，債務
      人得拒絕給付，民法第128條前段、第144條第1項分別定
      有明文。次按商人、製造人、手工業人所供給之商品及產
      物之代價之請求權，因2年間不行使而消滅，民法第127條
      第8款亦有規定。電信服務為電信業者提供之商品，而電
      話費為其提供商品之代價，審酌電信服務商品屬日常頻繁
      之交易，且有促從速確定必要性，且現今社會無線通信業
      務蓬勃發展，此類債權應有從速促其確定之必要性，應認
      電信業所提供之「電信服務」亦為民法第127條第8款所稱
      之「商品」，而有該條款2年短期時效之適用。至於小額
      代收費用係消費者使用門號向遠傳公司合作商家購買之遊
      戲點數或小額商品，商家透過該門號及授權交易商品予消
      費者，並轉向電信公司請領款項，消費者依帳單通知繳款
      ，無需向商家繳付任何款項，故小額代收代付服務費用顯
      為遠傳公司以行動通訊網路系統提供消費者與店家間商品
      交易之服務平台，而非消費者與電信公司成立消費借貸關
      係，亦屬民法第127條第8款所稱之「商品」服務，亦應適
      用2年短期時效。
    2.經查，本件電信費、小額代收費債權，依原告提出之電信
      費繳款通知，均在107年1月前即已發生（見本案橋小卷第
      57至86頁），原告遲至110年4月始寄發通知函，嗣於110
      年4月19日始對被告聲請發支付命令，始具狀向本院聲請
      核發支付命令，有支付命令聲請狀上本院收文戳章及債權
      讓與通知書可佐（見本院司促卷第7、13頁），原告復未
      提出本件有何時效中斷事由之證明，是原告之請求權已罹
      於2年之時效，被告自得拒絕給付，故被告所為之時效抗
      辯，核屬有據。
四、綜上所述，原告本於電信服務契約及債權讓與之法律關係，
    請求被告給付專案補貼款40,142元，及自110年2月19日起至
    清償日止，按週年利率5%計算之利息，為有理由，應予准許
    。逾此部分之請求，則屬無據，應予駁回。
五、本件係依小額程序為被告敗訴之判決，應依民事訴訟法第43
    6條之20規定，依職權宣告假執行。另依同法第436條之23、
    第436條第2項、第392條第2項規定，依職權宣告被告如預供
    擔保，免為假執行。
六、本件事證已臻明確，兩造其餘主張與攻擊防禦方法及所提證
    據，經審酌後認與判決之結果不生影響，爰不另一一論述，
    併此敘明。
七、訴訟費用負擔之依據：民事訴訟法第79條。另依同法第436
    條之19第1項規定，確定訴訟費用額如主文第3項所示。
中　　華　　民　　國　　111 　年　　8 　　月　　25　　日
    　　　　　　　橋頭簡易庭　法　　　官  郭育秀
以上正本係照原本作成。
民事訴訟法第436條之24第2項：對於本判決之上訴，非以違背法
令為理由，不得為之。如對本判決上訴，須於判決送達後20日內
向本院提出上訴狀，並須表明原判決所違背之法令及其具體內容
與依訴訟資料可認為原判決有違背法令之具體事實之上訴理由（
均須按他造當事人之人數附繕本）。
中　　華　　民　　國　　111 　年　　8 　　月　　25　　日
    　　　　　　　　　　  　　書　記　官  塗蕙如
訴訟費用計算式：
裁判費（新臺幣）   1,000元
合計               1,000元